【裁判字號】    89,交抗,188
【裁判日期】    890726
【裁判案由】    違反道路交通管理處罰條例
【裁判全文】
臺灣高等法院刑事裁定                       八十九年度交抗字第一八八號
    抗  告  人
    即受處分人  甲○○
右抗告人因違反道路交通管理處罰條例案件，不服臺灣臺北地方法院中華民國八十九
年六月三十日，八十九年度交聲字第一一三號裁定（原處分案號：北市交裁駕字第二
二─ＡＡＵ一七四五三一號），提起抗告，本院裁定如左：
    主  文
抗告駁回。
    理  由
一、按汽車駕駛人，駕駛汽車拒絕接受酒精濃度過量測試之檢定者，處新臺幣六千元
    以上一萬二千元以下罰鍰，並當場禁止其駕駛及吊扣其駕駛執照六個月，道路交
    通管理處罰條例第三十五條第一項第三款定有明文。
二、查原處分機關臺北市交通事件裁決所八十九年二月十四日北市交裁駕字第二二─
    ＡＡＵ一七四五三一號違反道路交通管理事件裁決書以抗告人即受處分人甲○○
    經警舉發於民國八十九年一月七日○時三十九分，駕駛ＢＢ─五六八七號自用小
    客車，於愛國西路、南昌路路口內側快車道，酒後駕車拒絕測試身上明顯酒氣，
    原處分機關依道路交通管理處罰條例第三十五條第一項第三款規定，裁處受處分
    人罰鍰新臺幣六千元並吊扣其駕駛執照六個月。受處分人不服該裁決而聲明異議
    。經原審審認，本件違規事證明確，並無違誤，受處分人之異議為無理由，將其
    異議裁定駁回。
三、抗告人抗告意旨略謂：其當時係在距愛國西路口有相當距離之右轉慢車道上，因
    車輛故障無法即時排除，已請友人叫修車廠前來修理，故不得不停靠在右轉車道
    上，非警方所指之快車道上；且愛國西路內側快車道、南昌路燈光號誌交岔路，
    平日車水馬龍、交通繁忙，抗告人如有員警所指之行為，則交通必定大亂，其當
    時在休息，未發動引擎，也無駕車行為云云。經查執勤查獲本案之員警許忠斌、
    鄧基皇二人於原審調查中到庭具結證稱：受處分人於八十九年一月七日凌晨零時
    卅九分許，駕駛該輛車牌ＢＢ─五六八七號自用小客車停在愛國西路（西往東）
    、南昌路口內側快車道安全島旁時，燈號已變換為綠燈還不起步前駛，經示意受
    處分人將車開走，結果發現其趴在駕駛座，經警拍打車窗，受處分人將車窗降下
    ，酒味撲鼻，其拒絕酒測，警方通知交通分隊及拖吊車來，將受處分人之車拖走
    並請受處分人自行回去等情甚詳；而受處分人於原審亦供陳「我當時在睡覺，沒
    有開車，所以我拒絕酒測」等語（見原審八十九年三月十五日訊問筆錄），是受
    處分人當時拒絕酒測，洵屬事實；又查時值深夜，應人少車稀，所辯車水馬龍、
    交通繁忙，抗告人如有警方所指行為，必定交通大亂云云，尚非可採；且其初受
    處分人於八十九年一月七日所具之申訴書中就違規地點在「愛國西路、南昌路快
    車道」乙節，亦自陳「就停在此址」，並未提及有車輛故障情事，此有卷附申訴
    書可考，則嗣後改謂車輛故障停在右轉慢車道上云云，即難採信；又受處分人既
    已將車駛至該快車道路口，縱然一時停車休息，仍不失為駕駛行為；而由其駕車
    至快車道路口竟至睡覺以觀，當時其身心狀態應有異恆常，則警方指證其有酒後
    駕車情形，並非無稽；受處分人拒絕酒測，自屬違規，原審駁回其異議，核無不
    合，本件抗告無理由，應予駁回。
據上論斷，應依道路交通案件處理辦法第二十六條，刑事訴訟法第四百十二條，裁定
如主文。
中      華      民      國    八十九    年      七      月    二十六    日
                             臺灣高等法院交通法庭
                                 審判長法  官  許  國  宏
                                       法  官  洪  光  燦
                                       法  官  袁  從  楨
右正本證明與原本無異。
不得再抗告。
                                       書記官  王  忠  良
中      華      民      國    八十九    年      七      月    三十一    日


司法院資訊處製作；財團法人民間司法改革基金會備份。
